# 请问陈老师，企业财产损失引起的应交所得税问题

提问人：GX1997 时间：2010-01-25 17:26:14
某企业以前年度发生了一项财产损失，考虑到不可能获得税务机关所得税税前扣除的审批，按照未扣除财产损失的当期应纳税所得额确认了当期的应交所得税，本年度，经公司努力，取得了税务机关的审批，准许所得税汇算清缴时抵减上年度的应纳税所得额，在该种情况下，本年度对上期已确认的应交税金如何处理？

回答人：chenyiwei
如果该公司执行新准则：虽然税务处理是“准许所得税汇算清缴时抵减上年度的应纳税所得额”，但在会计上，因为审批是在本年度获得，所以仍然调整本年度的所得税费用，不能追溯调整以前年度报表上的所得税费用。 如果该公司执行原制度：按财会[2003]29号文第九条，应追溯调整以前年度所得税费用。

回答人：chenyiwei
回复 板凳 GX1997 的帖子应当是借记应交税金，贷记所得税费用——当期所得税费用。不涉及递延所得税。 不应作为营业外收入，因为这与所得税费用相关。